最高法院刑事判決　　　　　　　　　 111年度台上字第3780號
上　訴　人　林福來


上列上訴人因違反毒品危害防制條例案件，不服臺灣高等法院臺
南分院中華民國111年4月26日第二審判決（111年度上訴字第330
號，起訴案號：臺灣臺南地方檢察署110年度偵字第7015、10205
號），提起上訴，本院判決如下：
    主  文
上訴駁回。
    理  由
一、刑事訴訟法第377 條規定，上訴於第三審法院，非以判決違
    背法令為理由，不得為之。是提起第三審上訴，應以原判決
    違背法令為理由，係屬法定要件。如果上訴理由書狀並未依
    據卷內訴訟資料，具體指摘原判決不適用何種法則或如何適
    用不當，或所指摘原判決違法情事，顯與法律規定得為第三
    審上訴理由之違法情形不相適合時，均應認其上訴為違背法
    律上之程式，予以駁回。
二、本件原審審理結果，認定上訴人林福來有如原判決引用第一
    審判決事實欄所載販賣第二級毒品共11次之犯行，因而維持
    第一審對上訴人科刑部分之判決，駁回上訴人在第二審對於
    刑之上訴，已詳敘其理由。
三、刑法第59條之酌量減輕其刑，必其犯罪情狀顯可憫恕，在客
    觀上足以引起一般人之同情，認為即予宣告法定最低度刑，
    猶嫌過重，始有其適用。原判決已敘明上訴人販賣第二級毒
    品次數共11次，對象為4 人，犯罪情節並無特別輕微之情況
    ，與上述酌減其刑之要件不符，因而未依該規定減輕其刑，
    已論明其理由，於法尚無不合。上訴意旨置原判決明白論斷
    之事項於不顧，仍執己見，以其自始坦承犯行，並供出毒品
    上游曾明儀，不論有無因而查獲，均屬犯後態度良好，資以
    指摘原判決未依上述規定酌減其刑為不當，係對原審裁量職
    權之適法行使，任意指摘，尚非適法之第三審上訴理由。
四、毒品危害防制條例第17條第1 項所謂「供出毒品來源，因而
    查獲其他正犯或共犯者」，係指具體提供毒品來源之資訊，
    使調查或偵查犯罪之公務員知悉，而對之發動調查或偵查，
    並據以查獲其他正犯或共犯而言。且二者間須有因果關係，
    始能適用上述減輕或免除其刑之寬典。第一審判決已敘明經
    函詢臺南市政府警察局第一分局（下稱第一分局）及臺灣臺
    南地方檢察署，有無因上訴人供出毒品來源而查獲其他正犯
    或共犯一節，經第一分局函覆稱：並未因而查獲其他正犯或
    共犯等語；雖臺灣臺南地方檢察署函覆稱：確實因上訴人之
    供述而查獲綽號「魷魚」之曾明儀等語，並檢附曾明儀涉嫌
    販賣第二級毒品之起訴書供參，惟觀諸該起訴書之記載，係
    查獲曾明儀涉嫌販賣第二級毒品甲基安非他命予裘茆云、王
    綉閔、吳阿本、黃世賢及王海雲等5 人，其販賣對象並未包
    含上訴人，與上訴人本案販賣毒品犯行不具因果關係，不符
    合毒品危害防制條例第17條第1 項規定之要件，自難援引上
    開規定減輕其刑。原判決以第一審判決上開論述於法並無不
    合，而予以維持，經核於法無違。上訴意旨仍執陳詞，以其
    已供出毒品上游曾明儀，原判決未依毒品危害防制條例第17
    條第1 項規定予以減輕，有所違誤云云，資以指摘，亦非合
    法之第三審上訴理由。
五、上訴人僅對第一審判決之刑的部分提起上訴，原審判決已敘
    明其審理範圍僅限於刑的部分，有關犯罪事實部分並非審理
    範圍。則上訴人提起第三審上訴，指摘警方利誘購毒者，為
    不利於伊之指述，應重新審視、調查監聽譯文云云，顯係對
    於未經原審判決之部分提起第三審上訴，自非適法之第三審
    上訴理由。
六、綜上，本件上訴違背法律上之程式，應予駁回。
據上論結，應依刑事訴訟法第395條前段，判決如主文。
中    華    民    國   111    年    8     月    10    日
                  刑事第八庭審判長法  官  何  菁  莪  
                                  法  官  何  信  慶  
                                  法  官  朱  瑞  娟  
                                  法  官  高  玉  舜  
                                  法  官  劉  興  浪  
本件正本證明與原本無異
                                  書記官
中    華    民    國   111    年    8     月    15    日